hr-HR: Zdravlje i ljepota > Osobna njega > Kozmetika > Šminka > Šminka za tijelo: Šljokice za tijelo i kosu; Bronzeri i nijanse za tijelo; Boja i tekući puder za tijelo
pl: Zdrowie i uroda > Higiena osobista > Kosmetyki > Makijaż > Makijaż ciała: Kosmetyki rozświetlające do włosów i ciała; Bronzery i odcienie do ciała; Farby i podkłady do ciała
da: Sundhed og skønhed > Personlig pleje > Kosmetik > Makeup > Kropsmakeup: Glimmer til krop og hår; Krops-bronzefarvere og tints; Kropsmaling og foundation
el: Υγεία & ομορφιά > Προσωπική φροντίδα > Καλλυντικά > Μακιγιάζ > Μακιγιάζ σώματος: Γκλίτερ σώματος & μαλλιών; Μπρονζέ και χρώματα σώματος; Βαφή σώματος & βάση μακιγιάζ
bg-BG: Здраве и красота > Лична грижа > Козметика > Грим > Грим за тяло: Блясък за тяло и коса; Бронзанти и оцветители за тяло; Боя за тяло и основа
lt-LT: Sveikata ir grožis > Asmeninė priežiūra > Kosmetika > Makiažas > Kūno makiažas: Kūno ir plaukų blizgesiai; Kūno bronzantai ir atspalviai; Kūno dažai ir pagrindai
th: สุขภาพและความงาม > ผลิตภัณฑ์ดูแลส่วนบุคคล > เครื่องสำอาง > เมคอัพ > เมกอัพสำหรับร่างกาย: กากเพชรสำหรับร่างกายและผม; บรอนเซอร์และทินท์สำหรับผิวกาย; สีและแป้งรองพื้นสำหรับร่างกาย
ru: Красота и здоровье > Личная гигиена и уход за собой > Косметика > Макияж > Косметика для тела: Глиттеры для тела и волос; Бронзеры и тинты для тела; Основы и краски для тела
sk-SK: Zdravie a krása > Osobná starostlivosť > Kozmetika > Make-up > Telový make-up: Trblietky na telo a vlasy; Telové bronzery a tónery; Farba/podkladová farba na telo
pt-BR: Saúde e beleza > Cuidados pessoais > Cosméticos > Maquiagem > Maquiagem corporal: Glitter para o corpo e cabelo; Bronzeadores e colorações corporais; Bases e tintas corporais
ko: 건강/미용 > 개인 미용/위생 용품 > 화장품 > 메이크업 > 보디 메이크업: 보디/헤어 글리터; 바디 브론저 및 틴트; 보디 페인트/파운데이션
cs: Zdraví a krása > Osobní péče > Kosmetika > Make-up > Tělový make-up: Třpytky na tělo a vlasy; Tělové bronzery a tónovací přípravky; Tělové barvy a podkladové báze
nl: Gezondheid en persoonlijke verzorging > Persoonlijke verzorging > Cosmetica > Make-up > Lichaamsmake-up: Lichaams- en haarglitter; Lichaam bronzers en tinten; Lichaamsverf en -foundation
ro-RO: Sănătate și frumusețe > Îngrijire personală > Cosmetice > Machiaj > Machiaj corporal: Sclipici pentru corp și păr; Bronzante și nuanțatoare pentru corp; Vopsea pentru corp și fond de ten
de: Gesundheit & Schönheit > Körperpflege > Kosmetika > Make-up > Körper-Make-up: Glitter für Körper und Haar; Körperbräuner & -tönungen; Bodypainting-Farbe
en: Health & Beauty > Personal Care > Cosmetics > Makeup > Body Makeup: Body & Hair Glitter; Body Bronzers & Tints; Body Paint & Foundation
hu: Egészség és szépség > Személyes gondoskodás > Kozmetikumok > Smink > Testsmink: Test- és hajcsillám; Test bronzosítók és színezők; Testfesték és -alapozó
sl-SI: Zdravje in lepota > Osebna nega > Kozmetika > Ličila > Ličila za telo: Bleščice za telo in lase; Bronzerji za telo in barvila; Barva in podlaga za telo
ja: 美容・健康 > 衛生日用品 > コスメ・スキンケア > メイクアップ > ボディメイク: 髪・体用グリッター; ボディブロンザー・ティント; ボディペイント・ボディファンデーション
nb: Skjønnhet og helse > Personlig pleie > Kosmetikk > Sminke > Kroppssminke: Kropps- og hårglitter; Kroppsbronzere og fargetoner; Kroppsmaling og foundation
fr: Santé et beauté > Hygiène personnelle > Cosmétiques > Maquillage > Maquillage pour le corps: Paillettes pour le corps et les cheveux; Bronzants et teintes pour le corps; Décoration du corps
pt-PT: Saúde e beleza > Cuidado pessoal > Cosmética > Maquilhagem > Maquilhagem corporal: Corpo e glitter de corpo; Bronzeadores e colorações corporais; Tinta e base corporal
fi: Terveys ja kauneus > Henkilökohtainen hygienia > Kosmetiikka > Meikit > Vartalomeikit: Vartalo- ja hiuskimalle; Vartalon ruskettavat tuotteet ja sävytteet; Vartalomaali ja pohjustus
zh-CN: 保健/美容/卫生/护理 > 个人护理 > 化妆品 > 化妆用品 > 身体化妆用品: 身体/头发闪粉; 身体古铜粉和着色剂; 身体彩绘/粉底
sv: Skönhet och hälsa > Personlig vård > Kosmetika > Makeup > Kroppsmakeup: Kropps- och hårglitter; Kroppsbronzer och toner; Kroppsmålning och foundation
vi: Sức khỏe và sắc đẹp > Sản phẩm chăm sóc cá nhân > Mỹ phẩm > Trang điểm > Trang điểm cơ thể: Nhũ toàn thân và tóc; Phấn & tint tạo hiệu ứng rám nắng cho cơ thể; Phấn nền và sơn cơ thể
it: Salute e bellezza > Cura della persona > Cosmetici > Trucco > Trucco per il corpo: Glitter corpo e capelli; Bronzer e tinte per il corpo; Colori per body painting e fondotinta
zh-TW: 保健與美容 > 個人保養 > 化妝品 > 彩妝 > 身體化妝品: 身體/頭髮彩繪亮片; 身體古銅色粉及著色劑; 人體彩繪顏料/粉底
tr: Sağlık ve Güzellik > Kişisel Bakım > Kozmetik > Makyaj > Vücut Makyajı: Vücut ve Saç Parlatıcı; Vücut Bronzlaştırıcıları ve Renklendirici; Vücut Boya ve Fondöteni
es: Salud y belleza > Cuidado personal > Cosméticos > Maquillaje > Maquillaje corporal: Purpurina para cuerpo y cabello; Bronceadores y tintes corporales; Base y pintura corporal